

## CONTACT

+33 6 68 45 93 80

efaujour@gmail.com

74370 ARGONAY, France

in /elisabeth-fauiour

/ElisabethFir

/elisabethfaujour.vercel.app

# COMPÉTENCES

HTML | CSS

SASS

Javascript

Typescript

React | Next.is

Redux

Jest | Tests unitaires

Node.js | Express

SQL | PostgreSQL

ORM Sequelize | Prisma

Git | GitHub

SCRUM | AGILE

# **OUALITÉS**

Curiosité

Esprit logique

Organisation

Sens de l'écoute

Autonomie

# CENTRES D'INTÉRÊTS



Santé & prévention



Jeux vidéo



Randonnées en montagne



Piano & clarinette



Soutien de la cause animale

### **ELISABETH FAUJOUR**

# Développeuse Web Front-End

Après 7 années en tant que Kinésithérapeute, i'ai élargi mes horizons professionnels en me tournant vers le Développement Web, avec une spécialisation en Javascript. Ainsi, j'ai acquis un socle de compétences solide et renforcé ma sensibilité à l'UX-UI Design. Polyvalente et animée par la volonté de produire des résultats toujours meilleurs, je suis prête à mettre mon engagement et ma créativité au service de projets innovants.



## **EXPÉRIENCES**

### Développeur Web Front-End - Projets personnels

Décembre 2024 - Aujourd'hui

Réalisation de divers projets personnels post-formation avec les technologies React et Next.js. Voici les principaux:

- Refonte de mon Portfolio de HTML/CSS vers Next.js.
- Réalisation d'une ToDoList fullstack avec Next.js et l'ORM Prisma.
- Projet d'application de gestion et réalisation de bilan diagnostic kiné en ligne (en cours de développement).

## Développeur Web Front-End - Projet de fin de formation

Sept 2023 - Octobre 2023

O'Journey - Application d'organisation de voyage interactive. Projet réalisé en 1 mois, en équipe de 5 développeurs et reposant sur les méthodologies SCRUM et AGILE.

- Rôles: Lead Dev Front & Produt Owner
- Technologies: React | Redux | Typescript | SCSS | Vite
- Compétences : SPA, API REST, axios, authentification JWT, déploiement Vercel, responsive design, accessibilité, SEO, RGPD

#### Masseur-kinésithérapeute libéral

Juin 2016 - Avril 2023

Assistante-collaboratrice en cabinets de groupe : prise en charge active au cabinet et à domicile, gestion administrative et matérielle de cabinet, tenu de comptabilité, maîtrise des logiciels Vega, Topaze, Kine4000, Doctolib, spécialisation en Diagnostic et Thérapie Mécanique - Institut McKenzie.



## **FORMATIONS**

### Titre RNCP Niveau 5 'Développeur Web et Web Mobile'

Mai 2023 - Nov 2023

École O'Clock - Développeur Web Fullstack Javascript

- 3 mois de socle
- 1 mois de spécialisation Front-End : React
- 1 mois de projet professionnel en groupe : 'O'Journey'

### Diplôme d'Etat de Masseur-kinésithérapeute

Sept 2013 - Juin 2016

Ecole de kinésithérapie du CHU de Grenoble

### PACES - Première Année Commune Aux Etudes de Santé

Sept 2011 - Juin 2013

Université Grenobles Alpes - UFR médecine